臺灣高雄地方法院刑事判決　　　　　　　　　　　　九十一年度易字第一三四九號
　　公　訴　人　臺灣高雄地方法院檢察署檢察官
　　被　　　告　丁○○
右列被告因竊盜案件，經檢察官提起公訴（九十一年度偵字第六六四一號）及移送併
辦（九十一年度偵字第七Ｏ七八號及九十一年度偵字第七二四一號），本院判決如左
：
    主  文
丁○○連續攜帶兇器竊盜，累犯，處有期徒刑拾月。
扣案之剪刀壹把，沒收。
    事  實
一、丁○○曾於民國九十年九月十三日因竊盜案件，經臺灣台中地方法院以九十年度
    易字第二一三一號判決判處有期徒刑八月確定，嗣於九十一年二月二十日執行完
    畢。詎丁○○甫因竊盜案件執行期滿出監，卻仍不知悔改，竟意圖為自己不法之
    所有，連續於如附表所示之犯罪時間及地點，以附表所示之犯罪方式，竊取丙○
    ○等四人如附表所示之財物得手，總計竊盜四次，嗣分別於如附表所示之時間及
    地點，為警查獲，並於附表編號二之竊盜犯行為警查獲時，扣得其所有作案用之
    剪刀一把。
二、案經高雄縣警察局仁武分局報告台灣高雄地方法院檢察署檢察官偵查起訴及高雄
    市政府警察局三民第二分局、高雄市政府警察局新興分局報告台灣高雄地方法院
    檢察署檢察官移送本院併辦。
    理  由
一、右揭四次竊盜之犯罪事實，均業據被告於警訊、偵查及本院審理中坦白承認，核
    與證人即被害人丙○○等四人於警訊中證述確有如附表所示之財物遭竊等情相符
    ，復有車輛協尋電腦輸入單及車輛尋獲通報單各一紙、贓物認領保管收據四紙、
    案發現場及贓物照片共計十一張在卷可憑，及扣案之被告所有供犯罪所用之剪刀
    一把在卷可資佐證，是被告之自白與事實相符，本案事證明確，其有右揭四次竊
    盜犯行，均應堪認定。
二、查扣案之剪刀一支，以之揮刺或擊打，客觀上足對人之生命、身體、安全造成威
    脅而具有危險性，自足以作為兇器使用。是核被告如附表所列四次竊盜犯行，其
    所犯罪名，分別係觸犯如附表所犯法條欄所列之普通竊盜罪及攜帶兇器加重竊盜
    罪。被告四次竊盜犯行，時間緊接，犯罪方法類似，分別觸犯構成要件相同之罪
    名（附表所列之四次竊盜犯行，雖有三次普通竊盜罪及一次攜帶兇器竊盜罪，然
    均構成竊盜罪無異），顯均係基於概括犯意反覆為之，應依連續犯規定論以情節
    較重之附表編號二所示之攜帶兇器加重竊盜罪一罪，並依法加重其刑。查被告曾
    於九十年九月十三日因竊盜案件，經臺灣台中地方法院以九十年度易字第二一三
    一號判決判處有期徒刑八月確定，嗣於九十一年二月二十日執行完畢之事實，有
    台灣高等法院被告全國前案紀錄表一紙在卷可查，其受有期徒刑之執行完畢，五
    年以內再犯有期徒刑以上之罪，為累犯，應依法加重其刑，並依刑法第七十條規
    定，遞加重之。另被告雖辯稱：附表編號一所示之竊盜犯行，其係先主動告知警
    方該部機車為其所竊取，故該次竊盜犯行係屬自首云云，惟查，對於未發覺之罪
    自首而受裁判者，始符合自首之要件，而本案附表編號一被告所犯竊盜犯行之查
    獲過程，係因被告騎乘該部贓車至案發現場竊取白米時（即附表編號二之竊盜犯
    行），將該部贓車遺留現場，經警方到場處理時，查詢該部機車之車主發覺不是
    被告本人，經詢問結果，被告始承認該部機車為其所竊取，此業據證人即查獲被
    告之警員戊○○，於本院審理中證稱：「當天我們到案發現場，發現有一部機車
    ，該部機車雖然沒有報案失竊，但我們查出機車車主不是被告，我們詢問他，被
    告才向我們承認是他偷的。」等語屬實，是被告係在有偵查犯罪職權之警員有確
    切之根據得為合理之懷疑被告涉犯有竊取該部機車之犯行後，才向警員承認犯行
    ，此時警方已知悉被告之犯行，自難認係尚未發覺之罪，故本案被告並無自首規
    定之適用，應予敘明。另公訴人雖僅就被告所犯附表編號四部分之竊盜犯行提起
    公訴，然檢察官就犯罪事實一部起訴者，其效力及於全部，檢察官就被告所犯附
    表編號一至編號三部分之竊盜犯行，分別以九十一年度偵字第七Ｏ七八號及九十
    一年度偵字第七二四一號移送本院併辦，而移送併辦部分與起訴部分有連續犯之
    裁判上一罪關係，已如前述，本院自應就檢察官前述移送併辦部分，一併加以裁
    判。爰審酌被告甫因竊盜案件執行期滿出監，卻於出監後第四天，再度犯案，且
    於短短約一個月內連續犯下四次竊盜犯行，顯見被告並不知悔改竊盜之惡習，惟
    念及被告犯後均坦承犯行，且所竊取之物均已由被害人領回，及被告竊取財物之
    價值、犯罪手段與其他一切情狀，量處如主文所示之刑，以資懲儆。扣案之剪刀
    一支，係被告所有且係供其犯罪所用之物，業據被告供承在卷，應依刑法第三十
  八條第一項第二款規定，宣告沒收，另附表編號一犯行部分，經警方所扣得之鑰
    匙一支，雖係被告所有，然該支鑰匙係被告竊得被害人之機車得手後，將該部贓
    車牽往機車行，由不知情之老闆打造該支鑰匙後予以騎用，是該支鑰匙並非被告
    供犯罪所用之物，本院爰不予宣告沒收，併此敘明。
據上論斷，應依刑事訴訟法第二百九十九條第一項前段，刑法第五十六條、第三百二
十一條第一項第三款、第四十七條、第三十八條第一項第二款，判決如主文。
本案經檢察官詹美鈴到庭執行職務。
中      華      民      國      九十一      年    五    月    三十一    日
                                  臺灣高雄地方法院刑事第三庭
                                          審判長法  官    涂  裕  斗
                                                法  官    孫  啟  強
                                                法  官    呂  憲  雄
右正本證明與原本無異。
如不服本判決，應於判決送達後十日內，向本院提出上訴狀。
                                                書記官    許  麗  珠
中      華      民      國      九十一      年    六    月       三    日
附錄本判決論罪科刑之法條：
中華民國刑法第三百二十一條
犯竊盜罪而有左列情形之一者，處六月以上五年以下有期徒刑：
三  攜帶兇器而犯之者。
附表：
┌──┬────┬────┬──────┬───┬─────────┬──────┐
│編號│犯罪時間│犯罪地點│犯 罪 方 法 │被害人│為警查獲時間及地點│所 犯 法 條 │
├──┼────┼────┼──────┼───┼─────────┼──────┤
│一  │九十一年│高雄市左│趁無人注意之│丙○○│於九十一年三月二十│刑法第三百二│
│    │二月二十│營區大中│際，徒手竊取│      │七日凌晨二時許，被│十條第一項  │
│    │四日下午│路榮民總│車牌號碼ＶＨ│      │告騎乘該部贓車至高│            │
│    │三時許  │醫院外  │Ｏ—五一二號│      │雄市○○區○○路二│            │
│    │        │        │機車一部，作│      │五二號前竊取白米時│            │
│    │        │        │為代步之用。│      │，為警當場查獲。  │            │
├──┼────┼────┼──────┼───┼─────────┼──────┤
│二  │九十一年│高雄市三│持可為兇器使│己○○│同右              │刑法第三百二│
│    │三月二十│民區河堤│用之剪刀一把│      │                  │十一條第一項│
│    │七日凌晨│路二五二│，剪斷綑綁白│      │                  │第三款      │
│    │二時許  │號前    │米之膠帶後，│      │                  │            │
│    │        │        │竊取白米三十│      │                  │            │
│    │        │        │包。        │      │                  │            │
├──┼────┼────┼──────┼───┼─────────┼──────┤
│三  │九十一年│高雄市前│趁無人注意之│甲○○│於同日十八時五十分│刑法第三百二│
│    │三月二十│金區中山│際，徒手竊取│      │許，在體育場內籃球│十條第一項  │
│    │七日十八│體育場內│看台下方之手│      │場旁之男廁所，為被│            │
│    │時五十分│        │提袋一只（內│      │害人當場查獲並報警│            │
│    │許      │        │有現金新台幣│      │處理。            │            │
│    │        │        │四千六百五十│      │                  │            │
│    │        │        │元、身分證、│      │                  │            │
│    │        │        │機車駕照、行│      │                  │            │
│    │        │        │照及健保卡、│      │                  │            │
│    │        │        │強制保險卡各│      │                  │            │
│    │        │        │一張。      │      │                  │            │
├──┼────┼────┼──────┼───┼─────────┼──────┤
│四  │九十一年│高雄市前│見被害人所有│乙○○│於九十一年三月二十│刑法第三百二│
│    │三月二十│金區中正│之車牌號碼Ｙ│      │九日一時許，在高雄│十條第一項  │
│    │八日十二│路與市中│ＯＥ—四三六│      │縣鳥松鄉○○路前，│            │
│    │時三十分│路口附近│號機車一部停│      │被告騎乘該部贓車行│            │
│    │許      │        │放該處且機車│      │經該處時，為警當場│    │
│    │        │        │鑰匙未取下，│      │查獲。            │            │
│    │        │        │遂轉動鑰匙發│      │                  │            │
│    │        │        │動引擎後予以│      │                  │            │
│    │        │        │竊取。      │      │                  │            │
└──┴────┴────┴──────┴───┴─────────┴──────┘
